【裁判字號】    97,審消債更,21
【裁判日期】    970606
【裁判案由】    聲請更生
【裁判全文】
臺灣高雄地方法院民事裁定          97年度審消債更字第21號
聲  請  人  甲○○
上列聲請人聲請消費者債務清理事件，本院裁定如下：
    主  文
聲請人應於本裁定送達後十日內，補提依與全體金融機構之債權
人達成還款協商合意協議書還款之證明文件影本（如存摺封面及
內頁、匯款或轉帳證明等），及如附表所示釋明不可歸責於己事
由併財產狀況說明等證明文件影本到院。
  理  由
一、按債務人對於金融機構因消費借貸、自用住宅借款、信用卡
    或現金卡契約而負債務，在聲請更生或清算前，應提出債權
    人清冊，以書面向最大債權金融機構請求協商債務清償方案
    並表明共同協商之意旨，又聲請人與金融機構協商成立者，
    不得聲請更生或清算，但因不可歸責於己之事由，致履行顯
    有重大困難者，不在此限；本條例施行前，債務人依金融主
    管機關協調成立之中華民國銀行公會會員辦理消費金融案件
    無擔保債務協商機制與金融機構成立之協商，準用前項之規
    定，消費者債務清理條例第151 條第1 項、第5 項、第6 項
    分別定有明文。又聲請更生或清算不合程式、不備其他要件
    或拒絕提出關係文件者，法院應以裁定駁回之，但其情形可
    以補正者，法院應定期間先命補正，復為同條例第8 條、第
    46 條 所明定。
二、債務人主張：其於消費者債務清理條例施行前，曾依照中華
    民國銀行公會會員辦理消費者金融案件無擔保債務協商機制
    與金融機構成立協商，惟其有不能清償債務情事等語。然聲
    請人未提出其如主文所示還款證明及釋明不可歸責於己之事
    由及財產收入狀況等證明文件到院，爰定期命補正，如已遺
    失，則請向相關機構申請補發，如逾期未補正，則駁回其聲
    請。
三、依消費者債務清理條例第8 條、第46條，裁定如主文。
附表：
1.依無擔保債務還款計畫還款之證明文件（如有欠缺或遺失請向
  金融機構申請補發）。
2.聲請人於財團法人聯合徵信中心最新之信用報告。
3.債務人國稅局財產歸屬資料及95年、96年及97年綜合所得稅各
  類所得資料清單、扣繳憑單或薪資證明（如提出存摺，須檢附
  封面及內頁文，並於內文標示薪資部份）。如有其他財產如人
  壽保險單或投資型保險單，請併陳報種類及提出證明。
4.聲請前5 年勞保、前2 年健保之投保資料（包括投保單位及投
  保金額）。
5.依法應對母親徐嘉霙分擔扶養義務之人數、分擔之比例及母親
  徐嘉霙之家族系統表。
6.聲請人及受扶養人之最新戶籍謄本。
7.提出母親徐嘉霙最近2 年之國稅局財產歸屬資料及所得資料清
  單本，每月實際支出扶養費1500元之證明，併釋明母親無法維
  持生活而需受債務人扶養之理由。
8.每月實際支出通費450 元、保險費1225元、生活費2700元、雜
  費10000 元之明細及收據等證明文件影本。
9.其餘有不可歸責己之事由致履行顯有重大困難之相關證明文件
  （例如生病、非自願性失業等）。
中    華    民    國    97    年    6     月    6     日
              民事第五庭    法      官  林玉心
上為正本係照原本作成。
本件不得抗告。
中    華    民    國    97    年    6     月    6     日
                            書  記  官  吳韻芳


司法院資訊處製作；財團法人民間司法改革基金會備份。
